

#### Kontak

Telepon +62 877 9758 4795

Email wanfahdiva07@gmail.com

Alamat Sumedang, Jawa Barat, 45311

#### Pendidikan

2013 - 2016 SD IT ASSAMADANI

2016 - 2019 SMPN 9 SUMEDANG

2019 - 2021 SMKS INFORMATIKA SUMEDANG

### Bahasa

Indonesia - Aktif

Inggris - Pasif

Jepang - Pasif

# Wanfah Diva

#### WEB DEVELOPER & IT SUPPORT

## **Tentang Saya**

Saya Wanfah Diva, mahasiswa Sekolah Tinggi Manajemen Informatika & Komputer tahun 2021 yang sedang mencari kesempatan berkarir yang lebih signifikan, Saya mempunyai pengalaman sebagai back end & front end di PT Sawala Tech Indonesia & PT Putrasoft dengan jobdesk membuat sistem server side dan desain user interface, Saya sangat menyukai hal-hal yang berkaitan dengan bidang IT, Saya mengikuti pelatihan di beberapa instansi seperti Dicoding, Adinusa dan Dewatalks untuk menambah wawasan dan mengembangkan potensi yang ada pada dalam diri saya

## Pengalaman

2021 - 2021

PT SAWALA TECH

2020 - 2021 PT PUTRASOFT

2020 - 2021 WEB DEV IFSU

2019 - 2020 EKSKUL ICSO Front End Developer

Membuat desain pada bagian user interface

**Back End Developer** 

Karyawan magang untuk membuat sistem server side pada website

Web Analyst & Back End Dev

analisis untuk kebutuhan aplikasi dan mengimplementasikan pada sistem

**Koordinatior Divisi Website** 

Mengajar siswa/i mengenal komputer dari dasar dan membuat website tahap pemula

## Kemampuan

Web Programming Komunikasi Mudah Beradaptasi

Linux Kerjasama Tim Disiplin

Analisis Data Berpikir Kritis

Data Management Kepemimpinan